【裁判字號】    99,交易,261
【裁判日期】    990929
【裁判案由】    公共危險
【裁判全文】
臺灣桃園地方法院刑事判決            99年度交易字第261 號
公  訴  人  臺灣桃園地方法院檢察署檢察官
被      告  甲○○
上列被告因公共危險案件，經檢察官聲請以簡易判決處刑（99年
度撤緩偵字第340 號），本院認不得以簡易判決處刑（99年度壢
交簡字第2453號），改依通常程序審理，判決如下：
    主  文
本件公訴不受理。
    理  由
一、聲請簡易判決處刑意旨略以：被告甲○○於民國97年3 月7
    日下午5 時15分許，在自宅即台北縣三重市○○里○ 鄰○○
    街7 巷17號飲酒迄同日晚間5 時20分許止，明知其飲酒後不
    勝酒力，不能安全駕駛交通工具，仍於同日18時30分駕駛車
    牌號碼CW-2387 號自用小客車欲前往桃園縣龍潭鄉探訪親戚
    ，嗣同日晚間8 時5 分許，甲○○駕車行經桃園縣大溪鎮○
    道○ 號○路南向62公里910 公尺處時，因閃避不及，而追撞
    同向在前，由房文正所駕駛號牌338-HV號營業用半聯結車，
    經警前來處理時，於同日晚間8 時27分測得其呼氣酒精濃度
    達每公升0.42毫克，始悉上情。因認被告涉犯刑法第185 條
    之3 之公共危險罪嫌。
二、按不起訴處分已確定或緩起訴處分期滿未經撤銷者，非有下
    列情形之一，不得對於同一案件再行起訴：一、發現新事實
    或新證據者；二、有刑事訴訟法第420 條第1 項第1 款、第
    2 款、第4 款或第5 款所定得為再審原因之情形者，刑事訴
    訟法第260 條定有明文。又曾為不起訴處分、撤回起訴或緩
    起訴期滿未經撤銷，而違背刑事訴訟法第260 條之規定再行
    起訴者，得不經言詞辯論，逕諭知不受理之判決，刑事訴訟
    法第303 條第4 款、第307 條亦分別定有明文。再按被告於
    緩起訴期間內，有刑事訴訟法第253 條之3第1項各款情形之
    一者，檢察官得依職權或依告訴人之聲請撤銷原處分，繼續
    偵查或起訴；檢察官依刑事訴訟法第253 條之3 規定為撤銷
    緩起訴，應製作處分書敘述其處分之理由，並應以正本送達
    於告訴人、告發人、被告及辯護人；被告接受撤銷緩起訴處
    分書後，得於7 日內以書狀敘述不服之理由，經原檢察官向
    直接上級法院檢察署檢察長或檢察總長聲請再議，刑事訴訟
    法第253 條之3 第1 項、第255 條第1 項、第2 項、第256
    條之1 第1 項分別定有明文。是被告經檢察官為緩起訴處分
    確定者，於緩起訴期間內，檢察官於符合刑事訴訟法第253
    條之3 第1 項3 款事由之一，固得依職權或依告訴人之聲請
    撤銷原處分，繼續偵查或起訴，惟須將該撤銷處分書送達被
    告，俾被告得對該撤銷處分書聲請再議。檢察官尚不得於緩
    起訴期間內，在撤銷原緩起訴處分未確定前，即對同一案件
    （指同一被告之事實上同一案件）再行起訴，而使撤銷緩起
    訴處分程序及被告得聲請再議之規定形同具文，故檢察官若
    對業經為緩起訴處分確定之同一案件（指被告同一之事實上
    同一案件），於緩起訴期間內，未踐行上揭法定撤銷緩起訴
    處分程序而逕行起訴，其起訴程序自屬違背規定，法院應依
    刑事訴訟法第303 條第1 款規定諭知不受理之判決。
三、經查，本件被告甲○○所涉上開罪嫌，前經臺灣桃園地方法
    院檢察署檢察官於97年3 月31日以97年度偵字第6943號為緩
    起訴處分，並依職權送請再議，由臺灣高等法院檢察署檢察
    長於同年5 月28日以97年度上職議字第5882號為駁回之處分
    而確定，其緩起訴期間自97年5 月28日起算，至99年5 月27
    日期滿，此有上開緩起訴處分書、台灣高等法院檢察署處分
    書及臺灣高等法院被告前案紀錄表各1 份在卷足憑。嗣被告
    在前述緩起訴處分期間內，故意再犯刑法第185 條之3 之公
    共危險罪，經臺灣桃園地方法院檢察署檢察官以99年度撤緩
    字第159 號撤銷緩起訴處分，該撤銷緩起訴處分書雖經檢察
    官於緩起訴期間內之99年4 月22日作成，而於99年4 月28日
    對外公告，惟其處分書正本遲至緩起訴處分期間屆滿後之99
    年6 月21日始送達被告，此有臺灣桃園地方法院檢察署送達
    證書1 件、本院公務電話記錄2 紙、法務部檢察書類查詢系
    統資料2 紙在卷可稽。刑事訴訟法第255 條第1 項、第2 項
    規定撤銷緩起訴處分，應製作處分書，敘述理由，處分書正
    本應送達於被告，其規範目的，除使被告知悉此一攸關權益
    之處分理由外，亦寓有落實刑事訴訟法第256 條之1 賦予被
    告得就撤銷緩起訴處分聲請再議之旨，以保障被告之救濟機
    會，並使上級檢察署檢察官得以審查處分之當否。是以聲請
    再議之期間，自收受處分書正本之翌日起算，若未為合法之
    送達，自無從起算再議之期間，撤銷緩起訴處分即尚未生效
    。實務上以檢察官之偵查處分無如判決宣示之規定，為恐不
    肖之徒在處分書送達前招搖撞騙，故均將處分結果先行公告
    ，以昭公信。是類公告固有將檢察官之決定公示於外之形式
    ，然而究非法定送達方法，亦不能資為聲請再議期間起算之
    依據，其法律效果無從與送達同視。本件撤銷緩起訴處分雖
    經公告，然未於緩起訴期間內踐行上揭法定之撤銷緩起訴處
    分程序，該撤銷緩起訴處分自不生撤銷緩起訴之效力，復查
    無刑事訴訟法第260 條所列各款情形之一，檢察官就同一案
    件聲請簡易判決處刑，此項聲請依法與起訴有同一之效力，
    其聲請即起訴之程序自屬違背規定，揆諸上揭規定，應不經
    言詞辯論，逕為不受理之判決。
四、本件係檢察官聲請以簡易判決處刑案件，因有刑事訴訟法第
    451 條之1 第4 項但書第3 款情形，依同法第452 條規定適
    用通常程序審判。
據上論斷，應依刑事訴訟法第452 條、第303 條第4 款、第307
條，判決如主文。
中    華    民    國    99    年    9     月    29    日
                    交通法庭  審判長  法  官  徐培元
                                      法  官  張少威
                                      法  官  李麗珍
以上正本證明與原本無異。
如不服本判決應於收受判決後10日內向本院提出上訴書狀，並應
敘述具體理由。其未敘述上訴理由者，應於上訴期間屆滿後20日
內向本院補提理由書( 均須按他造當事人之人數附繕本) 「切勿
逕送上級法院」。
                                      書記官  林舒涵
中    華    民    國    99    年    9     月    30    日

司法院資訊處製作；財團法人民間司法改革基金會備份。
